【裁判字號】    90,易,117
【裁判日期】    900221
【裁判案由】    竊盜
【裁判全文】
臺灣臺中地方法院刑事判決                            九十年度易字第一一七號
    公  訴  人  臺灣臺中地方法院檢察署檢察官
    被      告  甲○○
右被告因竊盜案件，經檢察官提起公訴 (八十九年度偵字第一七二五一號)，本院判
決如左：
      主  文
甲○○竊盜，處有期徒刑肆月，如易科罰金，以參佰元折算壹日。
      事  實
一、甲○○意圖為自己不法之所有，於民國 (下同)八十九年十月二十一日凌晨五時
    許，在臺中縣太平市○○路四三六號前，徒手竊取乙○○所有之車號ＪＰＳ─０
    二八之機車一部，嗣於八十九年十月二十二日十七時許，在臺中市○區○○○路
    、忠明八街口處，為警查獲。
二、案經臺中市警察局第二分局報請臺灣臺中地方法院檢察署檢察官偵查起訴。
      理  由
一、訊之被告矢口否認涉有右揭犯行，在偵、審中辯稱：該部機車係一名綽號「小王
    」男子所有，伊是被「小王」載至該處，伊並無騎乘該車，「小王」停車時，發
    現機車鑰匙遺失，才用伊身上之機車鑰匙熄火，所扣之鑰匙，係伊家中機車所用
    ，但家中機車已於八十五年至八十八年間失竊，為警查獲時，「小王」在附近購
    物云云。經查：
１、被害人乙○○機車失竊之右揭事實，業被害人乙○○在警訊中指訴歷歷，並有查
    詢車輛認可資料附卷可稽，當屬可信。
２、被告係於八十九年十月二十二日十七時許，在臺中市○區○○○路、忠明八街口
    處，為警查獲站立於上開機車旁，且其當時所之鑰匙能啟動上開機車，並曾乘坐
    該機車，業據被告在警訊中供承在卷，並有扣案之鑰匙一支可資佐證。而被告為
    警查獲時，未即時告知警方該機車係在附近之「小王」所占有，以供警方調查，
    反偽稱係其父姜輝所有等情，亦據被告供承在卷。此外，被告未能供明有其他正
    確姓名年籍資料之占有人，堪認上開機車為警查獲前係被告所占有，有關「小王
    」之說詞，並非可採。被告就上開機車無法提供合理之來源說明，則上開機車應
    係被告以非和平之方式所竊得。
    綜上所述，被告上開辯解無非卸責之詞，不足採信。右揭犯行，事證明確，洵堪
    認定。
二、核被告所為，係犯刑法第三百二十條第一項之竊盜罪。刑法第四十一條第一項規
    定已於九十年一月十日修正公布，並自九十年一月十二日起生效，被告行為後法
    律有變更，比較新舊法，應依刑法第二條第一項之規定，適用對被告有利之修正
    後刑法第四十一條第一項前段之規定。爰審酌被告犯罪之動機係為竊取機車代步
    ，其智識程度、手段，所竊取之機車，其價值尚非甚高及其犯後飾詞狡辯態度尚
    非良好等一切情狀，量處如主文所示之刑，並審酌其身體、教育、職業、家庭之
    關係，依法諭知易科罰金之折算標準，以示懲儆。
三、扣案之鑰匙一支，被告並未供稱以有供竊盜犯罪之用，本院復查無其他積極證據
    ，足以證明被告有供作犯罪之用，故不併為沒收之諭知。
四、據上論斷，應依刑事訴訟法第二百九十九條第一項前段、刑法第二條第一項前段
    、第三百二十條第一項、修正後第四十一條第一項前段、罰金罰鍰提高標準條例
    第一條前段、第二條，判決如主文。
中      華      民      國      九十      年      二    月    二十一    日
                                臺灣臺中地方法院刑事第二庭
                                    法  官  羅 永 安
右正本證明與原本無異。
如不服本判決，應於送達後十日內向本院提出上訴狀(須附繕本 ) ，上訴於臺灣高?
法院臺中分院。
                                    書記官
中      華      民      國      九十      年      二    月    二十二    日


司法院資訊處製作；財團法人民間司法改革基金會備份。
